【裁判字號】    98,交易,11
【裁判日期】    980226
【裁判案由】    過失傷害
【裁判全文】
臺灣臺北地方法院刑事判決              98年度交易字第11號
公  訴  人  臺灣臺北地方法院檢察署檢察官
被      告  乙○○
上列被告因過失傷害案件，經檢察官提起公訴（97年度偵字第24426號）
，本院判決如下：
    主  文
乙○○因過失傷害人，處拘役貳拾日，如易科罰金，以新臺幣壹
仟元折算壹日。緩刑貳年。
    犯罪事實
一、乙○○於民國97年8月25日下午6時37分許，騎乘車牌號碼
    RYW-663號輕型機車，自臺北縣新店市○○路28號前之人行
    道旁欲駛入三民路時，本應於起駛前注意前後左右有無障礙
    或車輛行人，且起駛前應讓行進中車輛優先通行，而依當時
    情形並無不能注意之情事，竟疏未注意及此，於上開路段，
    起駛前未注意前後左右有無障礙或車輛行人即貿然駛入車道
    內，適同一時、地有甲○○騎乘車牌號碼AJK-890號重型機
    車並搭載其女林○○（92年8月4日生），沿三民路由南往北
    方向直行，見狀煞車不及，因而與乙○○所騎機車發生碰撞
    ，雙方皆人車倒地，致甲○○受有右胸腹挫傷，而林○○則
    受有右前臂挫傷合併擦傷、右髖部挫傷合併擦傷等傷害。
二、案經甲○○訴由臺北縣政府警察局新店分局報告臺灣臺北地
    方法院檢察署檢察官偵查起訴。
    理  由
壹、程序方面
    被告及輔佐人對於公訴人所提之證據資料及以下本院作為判
    斷依據之各項證據資料，均同意或不爭執其證據能力，本院
    審酌該等言詞供述及書面作成時之情況認為適當，均無不宜
    作為證據之情事，依刑事訴訟法第159條之5規定，均得作為
    證據。
貳、實體方面
一、訊據被告對於上揭犯罪事實坦承不諱，業據告訴人甲○○於
    警詢及偵查中指述甚詳，復有財團法人天主教耕莘醫院乙種
    診斷證明書2紙、臺北縣政府警察局新店分局道路交通事故
    現場圖、交通事故談話紀錄表、交通事故調查報告表、事故
    現場照片及臺北縣政府警察局道路交通事故初步分析研判表
    在卷可稽，堪認被告自白與事實相符。本件事證明確，被告
    犯行堪以認定，應予依法論科。
二、核被告所為，係犯刑法第284條第1項前段之過失傷害罪。查
    被告肇事後，在職司犯罪偵查之公務員知悉上開犯罪行為前
    ，未逃避而停留現場等候，並於交通警員據報到場處理時在
    場且當場承認為肇事人，此有臺北縣政府警察局新店分局道
    路交通事故肇事人自首情形紀錄表在卷可考（見97年度偵字
    第24426號卷第26頁），是被告合於自首之要件，爰依刑法
    第62條前段規定減輕其刑。爰審酌被告未有刑案前科紀錄，
    有臺灣高等法院被告前案紀錄表在卷可佐，素行良好，其起
    駛前未注意前後左右有無障礙或車輛，並未讓行進中之車輛
    優先進行，致與告訴人碰撞而使人受傷，衡其過失程度及情
    節，並非惡性重大，亦坦承犯行，犯後態度良好，且已先行
    協助告訴人請領強制汽車責任保險之理賠事宜，此有富邦產
    物保險股份有限公司強制汽車責任保險理賠文件簽收單可按
    （本院卷第25頁），復有意願與告訴人協談賠償金額，惟仍
    無法達成和解等一切情狀，量處如主文所示之刑，並諭知易
    科罰金之折算標準。又被告前未曾受有期徒刑以上刑之宣告
    ，有臺灣高等法院被告前案紀錄表在卷可稽，其因一時失慮
    ，偶罹刑典，事後已坦承犯行，深具悔意，被告經此刑之宣
    告後，應知警惕而無再犯之虞，本院因認暫不執行其刑為當
    ，予以宣告緩刑，用啟自新。
據上論斷，應依刑事訴訟法第299條第1項前段，刑法第284條第1
項前段、第62條、第41條第1項前段、第74條第1項第1款，刑法
施行法第1條之1，判決如主文。
本案經檢察官江貞諭到庭執行職務
中    華    民    國    98    年    2     月    26    日
                  刑事第八庭  審判長法  官  陳德民
                                    法  官  詹慶堂
                                    法  官  楊蕙芬
以上正本證明與原本無異。
如不服本判決應於收受送達後10日內向本院提出上訴書狀，並應
敘述具體理由；其未敘述上訴理由者，應於上訴期間屆滿後20日
內向本院補提理由書（均須按他造當事人之人數附繕）「切勿逕
送上級法院」。
                                    書記官  馬正道
中    華    民    國    98    年    2     月    27    日
附錄法條：
中華民國刑法第284條
（過失傷害罪）
因過失傷害人者，處 6 月以下有期徒刑、拘役或 5 百元以下罰
金，致重傷者，處1年以下有期徒刑、拘役或5百元以下罰金。
從事業務之人，因業務上之過失傷害人者，處 1 年以下有期徒刑
、拘役或1 千元以下罰金，致重傷者，處 3 年以下有期徒刑、
拘役或2千元以下罰金。


司法院資訊處製作；財團法人民間司法改革基金會備份。
